【裁判字號】    97,交聲,601
【裁判日期】    970423
【裁判案由】    違反道路交通管理處罰條例聲明異議
【裁判全文】
臺灣臺北地方法院交通事件裁定         97年度交聲字第601號
    原處分機關  臺北市交通事件裁決所
    聲明異議人
    即受處分人  甲○○
上開受處分人因違反道路交通管理處罰條例案件，對於臺北市交
通事件裁決所於中華民國九十七年三月十三日所為之處分（北市
裁二字第裁二二—一ＡＥ一○四八三七號、第裁二二—一ＡＥ一
○六七三四號、第裁二二—一ＡＥ一○八七○○號）聲明異議，
本院裁定如下：
    主  文
異議均駁回。
    理  由
一、按汽車駕駛人在道路收費停車處所停車，未依規定繳費，主
    管機關應書面通知駕駛人於七日內補繳，並收取必要之工本
    費用，逾期再不繳納，處新臺幣（下同）三百元罰鍰，道路
    交通管理處罰條例第五十六條第二項定有明文。
二、本件聲明異議人即受處分人連振詳分別於九十六年十二月三
    日上午七時零九分、同年月四日上午七時零四分、同年月五
    日上午七時零四分，將其所有車牌號碼為ＡＤ—三七○○號
    自用小客貨車停放在臺北市○○○路高架橋下之收費停車處
    所，經依規定書面通知於七日內補繳（催繳通知單，受處分
    人並未依規定繳納停車費用，為臺北市停車管理處人員逕行
    舉發分別開立北市交停字第一ＡＥ一○四八三七號、第一Ａ
    Ｅ一○六七三四號、第一ＡＥ一○八七○○號舉發通知單，
    經受處分人具狀申訴，原處分機關即臺北市交通事件裁決所
    認受處分人確有上開交通違規行為，乃依據道路交通管理處
    罰條例第五十六條第二項規定各裁處三百元之罰鍰。
三、依據受處分人所提聲明異議狀所載，其就於上開時間將上開
    車輛停放在上開地點，而其並未繳交停車費等情均不否認，
    惟否認有何交通違規行為，並辯稱：伊有身心殘障手冊，依
    規定得免繳停車費，伊於九十六年十二月十四日、同年月十
    八日欲依規定辦免繳九十六年十二月三日至五日之本案停車
    費用時均遭拒，而一般繳費規定於逾期後尚得在七日向特定
    繳費點繳納款項而不受罰，伊申請免繳時亦應有相同之適用
    云云。經查：
  (一)本案受處分人確於上開時間分別將上開車輛停放在上開地點
    ，且有收受相關之補繳費通知單，受處分人復分別於九十六
    年十二月二十六日、同年月二十七日、同年月二十八日收受
    上開三停車費之書面催繳通知，迄未繳納上開三筆停車費，
    另受處分人亦未於原繳費期限內辦妥身心障礙者優惠停車免
    繳之程序等情，為受處分人所不否認，並有相關催繳通知單
    、送達證書及繳費記錄在卷可參，自堪信上開事實為真實。
  (二)按身心障礙者將車輛停放於本處轄管之路邊計時、路邊記次
    、ＰＤＡ開單之平面及橋下（均含身心障礙專用停車位）停
    車場，身心障礙者接獲管理員巡場開立之補繳費通知單時，
    應於補繳通知單記載之補繳期間內，身心障礙者本人親持身
    心障礙專用停車位識別證、身心障礙手冊、駕駛執照及行車
    執照（四證需同一人）正本，洽本處二十四小時開放之公有
    收費停車場或路邊收費管理員，經收費管理員查核無誤後，
    得辦理免費停車銷單手續；如於繳費期限者，依規定進行催
    繳，身心障礙者需支付催繳單上載明之停車費金額與催繳工
    本費，如逾催繳通知單期限者，依規定進行追繳，身心障礙
    者需支付追繳通知單上載明之停車費金額與催繳工本費及依
    道路交通管理處罰條例之規定繳納三百元罰款，臺北市停車
    管理處公有收費停車場身心障礙者優惠停車查核作業規定第
    三點第一款、第五款分別定有明文，是依據前開規定，受處
    分人既已逾繳費期限而未依上開規定辦妥免費停車銷單手續
    ，受處分人即需依規定繳納上開三筆停車費，甚為明確，然
    受處分人於接受通知於七日內補繳之催繳通知單後迄未按規
    定繳納，受處分人確有上開交通違規行為，均堪以認定，至
    於受處分人上開所辯，核與規定並不相合，尚難作為免罰之
    依據。從而，原處分機關依道路交通管理處罰條例第五十六
    條第二款規定就受處分人上開交通違規行為各裁處三百元之
    罰鍰，核與上開規定均無違誤。本件聲明異議均為無理由，
    應併予駁回。
據上論斷，應依道路交通案件處理辦法第十九條，裁定如主文。
中    華    民    國    97    年    4     月    23    日
                        臺灣臺北地方法院交通法庭
                            法  官   唐于智
上正本證明與原本無異。
如不服本裁定，應於送達後5日內，向本院提出抗告狀。
                            書記官   陳家欣
中    華    民    國    97    年    4     月    23    日


司法院資訊處製作；財團法人民間司法改革基金會備份。
